臺灣臺南地方法院民事裁定　　　　　　　　 94年度整字第2號
聲　請　人　東雲股份有限公司
法定代理人　吳鴻顯
上列聲請人聲請公司重整事件，本院裁定如下：
    主  文
聲請駁回。
聲請程序費用由聲請人負擔。
    理  由
一、本件聲請意旨略以：
  (一)聲請人東雲股份有限公司（下稱東雲公司）為公開發行股票
    之上市公司，於民國61年12月4日創立，實收資本額為新台
    幣（下同）4,278,146,500元。所營事業有1.「化纖事業部
    」：主要產品為聚酯粒、聚酯原絲、聚酯加工絲、聚酯棉與
    近年研發成功之細丹尼、超細丹尼纖維及瓶級聚酯等高附加
    價值產品。2.「建設事業本部」：經營項目為委託營造廠興
    建國民住宅、商業大樓出租出售，委託營造廠開發經主管機
    關核准之工業區，已完成眾多個案，惟受限於房地產不景氣
    影響，自88年至今未有新案推出，近年以餘屋出售、出租及
    資產管理為要務，並以餘屋銷售為主要收入依據，物業出租
    為輔，資產出售則為公司瘦身之重要工作。3.「IPA事業部
    」：則以純間苯二甲酸為單一產品。
  (二)然聲請人近年因建設與轉投資虧損，損及公司淨值，借款利
    息負擔及還款壓力沉重，流動資金欠缺，已有停業之虞，如
    債權人查封拍賣公司資產，將使公司無法正常營運，完全停
    業，惟目前化纖事業正致力提升產品附加價值並開發新產品
    ，仍有繼續營運之價值。日後擬整合非化纖部門資產進行對
    外標售以償還債務，並保留化纖事業部門繼續經營，但涉及
    二部門不同債權人間權利義務之調整，須透過重整程序整合
    意見，故有聲請重整之必要。。
  (三)聲請人置有董事五人，已於93年3月16日經全體董事出席開
    會決議全數同意聲請法院裁定重整，為此，提出本件聲請。
  　並提出下列文件（均影本）：
    1.經濟部商業司公司基本資料查詢結果（含董、監事及經理
      人名單）。
    2.證券交易行情剪報。。
    3.東雲公司第12屆94年度第3次董事會議事錄。
    4.東雲公司92年度年報附營運概況說明。
    5.最高法院56年台抗字第350號裁定要旨。
    6.鄭丁旺著中級會計學上冊第99頁初級會計學下冊第1頁。
    7.勤業會計師事務所著如何閱讀財務報表第128-130頁。
    8.資產負債表（92年上半年度、93年上半年度）。
    9.損益表（92年上半年度、93年上半年度）。
    10.股東權益變動表、現金流量表（92年上半年度、93年上半
      年度）。
    11.東雲公司重整計畫。
    12.93年9月30日財務報表。
二、按「公開發行股票或公司債之公司，因財務困難，暫停營業
    或有停業之虞，而有重建更生之可能者，得由公司或左列利
    害關係人之一向法院聲請重整：一、繼續六個月以上持有已
    發行股份總數百分之十以上股份之股東。二、相當於公司已
    發行股份總數金額百分之十以上之公司債權人。公司為前項
    聲請，應經董事會以董事三分之二以上之出席及出席董事過
    半數同意之決議行之。」、「公司重整之聲請，應由聲請人
    以書狀連同副本五份載明左列事項，向法院為之：……六、
    公司最近一年度依第228條規定所編造之表冊，聲請日期已
    逾年度開始六個月者，應另送上半年之資產負債表。……」
    、「每會計年度終了，董事會應編造左列表冊，於股東常會
    開會三十日前，交監察人查核：一、營業報告書。二、財務
    報表。三、盈餘分派或虧損彌補之議案。前項表冊，應依中
    央主管機關規定之規章編造。」、「公司資本額達中央主管
    機關所定一定數額以上者，其財務報表，應先經會計師查核
    簽證；其簽證規則，由中央主管機關定之。但公開發行股票
    之公司，證券管理機關另有規定者，不適用之。」，公司法
    第282條、第283條第1項第6款、第228條第1項及第2項、第
    20條分別定有明文。次按重整之聲請，有左列情形之一者，
    法院應裁定駁回之：一、聲請程序不合者。但可以補正者，
    應限期命其補正。……」，同法第283之1條第1款亦有明文
    。
三、經查：
  (一)本件聲請人為公開發行股票之上市公司，置有董事五人，並
    經董事會以全體董事出席全數同意決議提出重整之聲請等情
    ，有其提出之公司基本資料（含董、監事名單）、證券行情
    簡報、董事會議事錄及經本院命補正而提出之出席名單（出
    席簽名表）附卷為憑，其以東雲公司為本件聲請人，尚無不
    合，合先敘明。
  (二)而聲請人既為公開發行股票之上市公司，其會計表冊之編製
    ，即須依公司法、商業會計法及證券管理機關所頒布之證券
    發行人財務報告編製準則、發行人編製財務報告相關補充規
    定、會計師查簽證財務報表規則等規範為之。惟觀之聲請人
    提出之財務報表，其中僅92上半年度及93上半年度之資產負
    債表、損益表、股東權益變動表、現金流量表，有經會計師
    依會計師查核簽證財務報表規則及我國一般公認審計準則規
    劃及執行查核；至於93年9月30日之財務報表部分，會計師
    僅係於實施分析、比較與查詢而後提出核閱報告，並經保留
    意見在案，其所提出之會計表冊，於法尚有未合。經本院於
    94年3月18、94年3月31日前後二次命聲請人補正，聲請人雖
    補提93年12月31日資產負債表、93年12月損益表到院，然上
    開表冊並未經負責人、經理人及主辦會計人員逐頁簽名或蓋
    章，亦無經會計師依一般公認會計原則執行查核簽證，且漏
    未編製股東權益變動表、現金流量表，不能認其已依公司法
    第283條第1項第6款之規定，提出公司最近一年依同法第228
    條規定所編造之表冊，從而，揆諸前揭法律規定，其聲請程
    序顯不合法，自應裁定駁回其重整之聲請。
四、依公司法第283條之1，非訟事件法第8條第1項前段，裁定如
    主文。
中　　華　　民　　國　　94　　年　　4 　　月　　25　　日
                  民事第三庭    法　官　 郭貞秀
以上正本係照原本作成
如對本裁定抗告須於裁定送達後10日內向本院提出抗告狀
中　　華　　民　　國　　94　　年　　4 　　月　　25　　日
                                書記官　 陳慧玲
